臺灣臺北地方法院民事判決　　　　　　　　　　　　　九十三年度婚字第一一五號
　　原　　　告　丁○○
　　訴訟代理人　蔡惠子律師
　　　　　　　　莊立群律師
　　被　　　告　甲○○
當事人間請求離婚事件，本院於九十三年三月八日言詞辯論終結，判決如下：
    主      文
准原告與被告離婚。
訴訟費用由被告負擔。
    事      實
甲、原告方面：
  一、聲明：如主文第一項所示。
  二、陳述：
    （一）兩造於民國八十二年十月二日結婚，婚後兩人感情尚可，惟被告事業心重
　　　　　，鮮少照顧原告或關懷原告的想法及情緒，結婚初期，原告對被告的漠視
  　　　　及冷漠均予以容忍，並盡可能協助被告經營進口機具之事業，兩造婚姻存
          續期間原告自己的錢全借給被告，還向娘家母親、弟弟調借金錢給被告，
          總計原告借給被告的金錢高達新台幣（下同）六、七百萬元。而八十二年
          至八十七年家中生活開銷也都由原告負擔，原告每個月還要給被告父母親
          一萬元做為生活費，逢年過節還必須包紅包給公婆，原告經濟負擔相當重
          ，惟原告仍秉持傳統觀念，認為夫妻應不分彼此，互相協助，遂均未和被
          告計較。
    （二）惟查，被告對原告的付出毫不珍惜，被告習慣出入聲色場所，還持原告中
          國信託信用卡消費，讓原告負債，原告勸諭被告生活作息應正常、不要經
          常進出聲色場所，被告非但不聽勸告還對原告惡言惡語相向，令原告身心
          具感疲憊。然因原告與被告結婚時已三十八歲了，原告相當珍惜該次婚姻
          ，即使被告再惡劣的對待，原告均予以容忍，希望有朝一日被告能改進，
          當被告斥責原告是「不會下蛋的母雞」時，原告竟不顧自己曾是乳癌患者
          （八十一年曾做過切除手術），瞞著醫師及家人服用黃體素促進受孕，導
          致八十七年原告乳癌病情再犯，住進榮民總醫院接受切除手術，原告手術
          顧原告的重責大任均由原告母親、弟弟等人承受，更荒謬的是連原告出院
          時被告都未至醫院接原告，更遑論支付原告醫療費用。
    （三）被告對原告總是只有挑剔，甚至經常在友人及被告家人面前指責原告「無
          聊」、「不懂事」、在原告準備飯菜、水果供被告家人享用時，原告尚在
          收拾飯桌來不及拿叉子給被告及其家人用水果時，被告即當眾以「不夠賢
          慧」、「不細心」、「不懂察言觀色」、「笨手笨腳」等言語羞辱原告，
          被告看到飯店布置的美輪美奐，就指責原告「沒又巧思、創意布置家庭」
          ，被告的言語令原告難堪、心痛。
    （四）被告經常假稱公事欲出國洽公，卻不告知同行之人或稱僅自己一人出國，
          唯查，嗣後，據原告所知被告均與公司業務人員鳳景汶一起出國到瑞士、
          法國等地，則二人事否有曖昧之情誠可想見。
    （五）九十年八月三日晚間十一時許，被告尚未返家，原告以行動電話聯絡被告
          希望被告早點回家，被告至翌日清晨將近三點才返家，一回家被告就指責
          原告干涉其行動，雙方發生口角，被告還要打電話將原告家人吵醒，原告
          制止被告不理性舉動，詎料，被告竟抓起原告頭髮，強將原告拖行，要趕
          原告離家，嗣後原告曾至醫院驗傷。
    （六）九十年十一月底某日晚間十時許，兩造發生口角，被告又故態復萌，拉扯
          原告頭髮、毆打原告、趕原告離家，原告打電話向弟弟乙○○求救，原告
          弟弟乙○○、丙○○至被告家中時發現原告泣不成聲，頭髮亂七八糟、臉
          部紅腫，經原告告知係遭被告毆打，乃當場質問被告，被告並未否認傷人
          ，僅無情地要求原告及其弟弟滾，原告在二個弟弟護送下離開被告住家。
    （七）按「民法第一千零五十二條第三款所謂不堪同居之虐待，係指予以身體上
          或精神上不可忍受之痛苦，致不堪繼續同居者而言。」此有最高法院三十
          四年上字第三九六八號判例可資參考。承前所述，被告於兩造婚姻關係存
          續期間、無故挑剔原告、辱罵原告、甚至毆打原告，原告自得援引民法第
          一千零五十二條第三款之規定訴請裁判離婚。
    （八）另查，本件兩造分居已二年了，兩年來被告從未有任何一通關懷原告之電
          話，更遑論至原告家中探望原告，原告打電話想和被告溝通夫妻聚散事宜
          亦遭被告拒於門外。九十二年十月間原告乳癌再度復發，於十一月二十六
          日住院至今，癌細胞已經慢延至骨頭、肝、心臟，屬於乳癌末期，隨時可
          能撒手人寰，原告前因借錢給被告，加上遭不集團詐騙金錢，目前負債累
          累，積欠銀行信用貸款一百二十萬元，原告唯一得心願就是希望在這一世
          了結與被告之糾葛，來世不再和被告有所牽扯。
    （九）按民法第一千零五十二條第二項之規定「有前項以外重大事由，難以維持
          婚姻者，夫妻之一方得請求離婚」，查婚姻乃一男一女之兩性結合，以組
          織家庭、共同生活為目的，是夫妻應以誠摯相愛為基礎，相互尊重、忍讓
          與諒解，以共同建立和諧美滿幸福之家庭。倘夫妻間因在生理或心理上存
          在之缺陷或差異，而依一般生活經驗觀察，已導致彼此間難以相互體諒、
          溝通協調、甚至互相猜忌，則對於家庭生活之圓滿幸福已有嚴重妨害，實
          難期其婚姻得以繼續維持，應可謂為民法第一千零五十二條第二項所示之
          重大事由，最高法院有判決闡釋甚明。本件兩造分居二年多，毫無互動，
          形同末路，原告身罹癌症，被告亦未能加以照護，顯難期待兩人在維持婚
          姻關係，為此，原告援引民法第一千零五十二條第二項之規定訴請裁判離
          婚。
  三、證據：提出
            資料影本一件，並聲請訊問證人乙○○、丙○○。
乙、被告方面：
    被告未於言詞辯論期日到場，亦未提出書狀作何聲明或陳述。
    理      由
一、被告未於言詞辯論期日到場，核無民事訴訟法第三百八十六條所列各款情形，爰
    依原告之聲請，由其一造辯論而為判決。
二、按夫妻之一方受他方不堪同居之虐待者，他方得請求離婚，民法第一千零五十二
    條第一項第三款有明文規定。次按民法第一千零五十二條第一項第三款所謂不堪
    同居之虐待，係指予以身體上或精神上不可忍受之痛苦，致不堪繼續同居者而言
    ，亦有最高法院三十四年上字第三九六八號判例可資參考。本件原告主張兩造於
    八十二年十月二日結婚，婚姻關係現仍存續中；原告為乳癌患者，惟於九十年八
    月四日被告抓起原告頭髮，強將原告拖行，要趕原告離家，嗣後原告曾至醫院驗
    傷；又九十年十一月底某日晚間十時許，兩造發生口角，被告又故態復萌，拉扯
    原告頭髮、毆打原告、趕原告離家，原告打電話向弟弟乙○○求救，原告弟弟乙
    ○○、丙○○至被告家中時發現原告泣不成聲，頭髮亂七八糟、臉部紅腫，經原
    告告知係遭被告毆打，乃在二個弟弟護送下離開被告住家之事實，業據原告提出
    台民到庭證述屬實（參見九十三年三月八日言詞辯錄筆錄）到庭證明屬實。被告
    未於言詞辯論期日到場，亦未提出書狀作何聲明或陳述。依前開證據，自堪信原
    告主張為真實。被告前開之行為，自係對原告予以身體上不可忍受之痛苦，而前
    開侵害行為已危及兩造婚姻關係之維繫，且已逾越夫妻通常所能忍受之程度而有
    侵害人格尊嚴與人身安全，對兩造互相誠信基礎已造成傷害，依上開規定及說明
    ，原告既受有被告不堪同居之虐待，其據以訴請判決離婚，自屬有據，應予准許
    。又本件既准原告與被告離婚，原告另依民法第一千零五十二條第二項規定訴請
    離婚，即毋庸審酌，併予敘明。
三、結論：
    本件原告之訴為有理由，並依民事訴訟法第三百八十五條第一項前段、第七十八
    條判決如主文。
中　　　華　　　民　　　國　　九十三　　年　　　三　　　月　　二十二　　日
                              家事法庭法  官  李智民
右正本係照原本作成。
如對本判決上訴，須於判決送達後二十日之不變期間內，向本院提出上訴狀。
中　　　華　　　民　　　國　　九十三　　年　　　三　　　月　　二十四　　日
                                      書記官  王俊琇
